臺灣屏東地方法院刑事判決　　　　　　　　　　　　　九十一年度交易字第九七號
　　公　訴　人　臺灣屏東地方法院檢察署檢察官
　　被　　　告　乙○○
右列被告因公共危險案件，經檢察官提起公訴（九十一年度偵字第二一三七號），本
院判決如左：
    主  文
乙○○服用酒類，不能安全駕駛動力交通工具而駕駛，處拘役拾日，如易科罰金，
以佰元折算壹日，緩刑貳年。
    事  實
一、乙○○明知飲酒後其吐氣所含酒精成份超過每公升０．二五毫克以上不得駕駛車
    輛，竟於民國九十一年二月二十七日下午十時五十分許飲用藥酒後，已達不能安
    全駕駛之程度，猶駕駛車號ＰＨ－四五二號大貨車上路，由潮州往枋寮方向行駛
    至台一線屏東縣南州鄉○○路口，本應注意車前狀況，依當時天候晴、夜間有照
    明、省道、四岔路、交岔路口、路面乾燥、無缺陷、無障礙物、視距良好等路況
    ，並無不能注意之情形，竟因酒後注意力欠佳，疏未注意，適與甲○○所駕駛正
    由對向車道欲左轉至勝力路口車號Ａ２－８０６２號之自小客車發生擦撞，嗣經
    警到場處理，並測得其呼氣酒精濃度為每公升０．四六毫克，其有查獲偵訊過程
    含糊不清、多話等情事，顯達不能安全駕駛之程度。
二、案經屏東縣警察局東港分局報請臺灣屏東地方法院檢察署檢察官偵查起訴。
    理  由
一、訊據被告乙○○固坦承有飲酒及肇事之事實，惟矢口否認有何前揭犯行，並辯稱
    ：我當時很清醒，沒有酒醉，是對方來撞我的車云云。按，就醫學文獻所知，酒
    精對人體的影響程度，當酒精呼氣濃度達０．五毫克時，將影響駕駛，而中央警
    察大學及交通學系暨交通管理研究所蔡中志教授所為之研究中，亦指出其呼氣中
    酒精濃度為０．四毫克時，肇事率為六倍；若為０．五毫克時肇事率為七倍，在
    呼氣中酒精濃度為０．五毫克時，其中毒症狀為反應較慢、感覺減低、影響駕駛
    等情，有行政院國軍退除役官兵輔導委員會臺北榮民總醫院函覆臺灣士林地方法
    院所附附件在卷可參。經查：被告飲酒後其呼氣酒精濃度為０．四六ＭＧ／Ｌ，
    有酒測紀錄表一紙在卷足稽，被告飲用酒類後其呼氣酒精濃度依前揭研究報告，
    會有反應較慢、感覺減低、明顯影響駕駛之情，至為明確。復參以刑法第一百八
    十五條之三案件測試觀察紀錄表，被告於被查獲當時之精神狀況觀察結果，有「
    在查獲、測試或訊問過程有含糊不清、多話」等情事，再酌以證人甲○○於警局
    時之證述「我沒有喝酒，我有自小客車駕駛執照，我要轉彎時有先停一下當時車
    速約十公里，對方乙○○駕駛營大貨車車速約八十五公里」等語，又參之道路交
    通事故調查報告表，被告由潮州往枋寮方向行駛至台一線屏東縣南州鄉○○路口
    ，本應注意車前狀況，依當時天候晴、夜間有照明、省道、四岔路、交岔路口、
    路面乾燥、無缺陷、無障礙物、視距良好等路況，並無不能注意之情形，竟未予
    減速，而與由對向車道欲左轉至勝力路口車號Ａ２－８０６２號之自小客車發生
    擦撞，顯係因酒後注意力欠佳所致，被告因飲用酒類後已達不能安全駕駛之程度
    ，灼然甚明，被告所辯，委無足採。此外，復有肇事現場照片四幀在卷可佐，本
    件事證已臻明確，被告犯行洵堪認定，應依法論科。
二、核被告乙○○所為，係犯刑法第一百八十五條之三規定之服用酒類不能安全駕駛
    動力交通工具而駕駛之罪。爰審酌被告飲用酒類已達不能安全駕駛動力交通工具
    ，仍恣意駕車上路，輕忽其他用路人安全，犯罪動機、目的、手段、所生危害，
    及犯罪後猶飾詞圖辯，犯罪後態度不佳等一切情狀，爰量處如主文所示之刑，並
    諭知易科罰金之折算標準，以資儆懲。又被告前未曾受任何有期徒刑以上刑之宣
    告，有臺灣高等法院被告全國前案紀錄表及臺灣屏東地方法院檢察署刑案資料查
    註紀錄表各乙份在卷可按，其因一時失慮，誤罹刑章，諒經此偵審程序，當知所
    警惕，信無再犯之虞，本院綜核各情，認上開刑之宣告，已足策其遷善，所宣告
    之刑，以暫不執行為適當，併依法諭知緩刑二年，以勵自新。
據上論斷，應依刑事訴訟法第二百九十九條第一項前段，刑法第一百八十五條之三、
第四十一條第一項、第七十四條第一款，罰金罰鍰提高標準條例第二條，判決如主文
。
本案經檢察官薛水生到庭執行職務
中      華      民      國      九十一      年      五    月    二十八  日
                                      臺灣屏東地方法院交通法庭
                                          審判長法  官  吳永宋
                                                法  官  陳松檀
                                                法  官  李淑惠
右正本證明與原本無異。
對於本判決如有不服應於收受送達後十日內向本院提出上訴書狀上訴於台灣高等法院
高雄分院並按他造當事人之人數附具繕本。
                                          書記官        魏慧夷
中      華      民      國      九十一      年      五    月    二十八  日
附錄論罪法條
刑法第一百八十五條之三
服用毒品、麻醉藥品、酒類或其他相類之物，不能安全駕駛動力交通工具而駕駛者，
處一年以下有期徒刑、拘役或三萬元以下罰金。
